【裁判字號】    96,易,3590
【裁判日期】    970701
【裁判案由】    誣告
【裁判全文】
臺灣臺中地方法院刑事判決              96年度易字第3590號
公  訴  人  臺灣臺中地方法院檢察署檢察官
被      告  丙○○
                      號
                    國民
上列被告因誣告案件，經檢察官提起公訴（96年度偵字第4949號
）及移送併辦（96年度偵字第17069、18921、19167 號），本院
判決如下：
    主    文
丙○○犯如附表一所示之罪，各處如附表一所示之刑。應執行拘
役伍拾伍日，如易科罰金，以新臺幣壹仟元折算壹日。被訴如附
表二所示之未指定犯人誣告罪部分免訴。
    犯罪事實
一、緣丙○○與庚○○為認識多年之友人，且丙○○自民國94、
    95年間起，即經常將支票交付庚○○，委託庚○○代為調借
    現金。於95年9 月下旬某日，丙○○復在由其擔任代表人，
    址設臺中市西屯區○○○○街19之1 號（亦為丙○○之住處
    ）之騰進行銷企業有限公司（下稱騰進公司）內，將如附表
    一所示之支票3 紙，交付庚○○，委託庚○○代為調借現金
    。惟庚○○收受上開3 紙支票後，並未依約將款項全數交付
    予丙○○，丙○○得悉後，明知如附表一所示之3 張支票，
    係交付予庚○○代為調現，並未遺失，竟因不願意讓上開支
    票兌現，而分別於如附表所示之日期，前往聯邦銀行文心分
    行化，以如附表一所示3紙支票，於95年9月29日，在騰進公
    司內遺失為由，填寫遺失票據申報書各1 紙，而辦理掛失止
    付，並經聯邦銀行文心分行通報臺灣票據交換所臺中市分所
    ，再轉報該管司法警察機關協助偵查提示票據之人所涉犯之
    侵占遺失物罪嫌。而如附表一所示之持票人屆期提示各該支
    票，均因丙○○已辦理掛失止付而遭退票，經票據交換所函
    報警方，而查悉上情。
二、案經高雄縣警察局鳳山分局報告、丁○○、乙○○、甲○○
    訴由臺灣臺中地方法院檢察署檢察官偵查起訴及高雄縣警察
    局岡山分局報告臺灣高雄地方法院檢察署呈請臺灣高等法院
    檢察署檢察長令轉臺灣臺中地方法院檢察署檢察官偵查後移
    送併辦。
    理    由
壹、證據能力：按被告以外之人於審判外之陳述，雖不符前4 條
    之規定，而經當事人於審判程序同意作為證據，法院審酌該
    言詞陳述或書面陳述作成時之情況，認為適當者，亦得為證
    據。當事人、代理人或辯護人於法院調查證據時，知有第15
    9條第1項不得為證據之情形，而未於言詞辯論終結前聲明異
    議者，視為有前項之同意，刑事訴訟法第159條之5定有明文
    。經查，告訴人丁○○於警詢之陳述、告訴人乙○○、證人
    庚○○、戊○○、蔣嶼安於警詢、偵查中之陳述、告訴人甲○○於偵查中之陳述，對被告而言，其性質雖均屬傳聞證據
    ，然其警詢、偵訊筆錄之內容，業經本院審理時予以提示並
    告以要旨，且經檢察官及被告表示意見，當事人等已知上述
    筆錄乃傳聞證據，均未於言詞辯論終結前對該筆錄內容異議
    ，依前揭規定，擬制同意作為證據，本院審酌上開筆錄作成
    時，並無不當取供之情形，認為以之作為本案之證據亦屬適
    當，是告訴人丁○○於警詢之陳述、告訴人乙○○、證人庚○○、戊○○、蔣嶼安於警詢、偵查中之陳述、告訴人甲○○於偵查中之陳述，自具有證據能力，合先敘明。
貳、認定犯罪事實所憑證據及論罪科刑：
一、訊據被告丙○○固直承有以騰進公司名義，簽發如附表一所
    示3 紙支票，且曾於如附表一所示日期，前往聯邦銀行文心
    分行化，以如附表一所示3紙支票，業於95年9月29日，在騰
    進公司內遺失為由，填寫遺失票據申報書各1 紙，而辦理掛
    失止付等情，惟矢口否認有何未指定犯人誣告犯行，辯稱：
    伊原先係要交付如附表一所示之3 張支票及包括如附表二所
    示支票在內之2 紙客票給證人庚○○，因為證人庚○○說要
    用客票調借現金，必須再以如附表一所示之3 張支票作為抵
    押，等到客票兌現後，方可取回如附表一所示之3 張支票，
    但當時證人蔣嶼安在一旁聽見了，即勸阻伊不要給證人庚○○如附表一所示之3張支票，所以如附表一所示之3紙支票，
    伊並未交給證人庚○○，後來證人庚○○離開後，伊即找不
    到如附表一所示之3 紙支票，經打電話問證人庚○○，證人
    庚○○稱並未拿走該3 張支票，伊以為是夾在本子裡，所以
    等過2 天有空時才去找，但均未找到，伊又打電話問證人庚○○，證人庚○○才承認有拿走該3 紙支票，後來一直到發
    票日快要屆至時，證人庚○○均未將該3 紙支票返還，伊不
    想讓該3 紙支票兌現，所以才去掛失云云。經查：
  (一)被告分別於如附表一所示日期，以如附表一所示之3 張支票
    ，業於95年9 月29日，在騰進公司內遺失為由，填具遺失票
    據申報書各1 紙，而辦理掛失止付，待如附表一所示之持票
    人屆期提示後，均因掛失止付而遭不獲付款等情，除經被告
    供承不諱（見本院卷第74、75頁）外，並經證人即告訴人丁○○於警詢時、證人即告訴人甲○○於偵查中、證人即告訴
    人乙○○於警詢及偵查中均證述明確（見高雄縣警察局鳳山
    分局刑案偵查卷宗【下稱鳳山分局警卷】第6、7頁、臺灣臺
    中地方法院檢察署96年度偵字第4949號偵查卷宗【下稱偵卷
    】第15、16頁、高雄縣警察局岡山分局刑案偵查卷宗【下稱
    岡山分局警卷】證人乙○○96年1 月18日警詢筆錄、臺灣高
    雄地方法院檢察署96年度他字第762 號偵查卷宗【下稱雄檢
    他卷】第12頁），且有如附表一所示支票之掛失止付票據提
    示人資料查報表、如附表一編號1、3所示支票之正反面及退
    票理由單影本、遺失票據申請書、票據掛失止付通知書各 1
    份附卷可參（見臺灣臺中地方法院檢察署96年度他字第 390
    號偵查卷宗【下稱他卷(一)】第3至6頁、96年度他字第 527號
    偵查卷宗【下稱他卷(二)】第3至7頁、雄檢他卷第3至5頁），
    而堪認定。
  (二)如附表一編號1、3所示之支票，係由證人庚○○交付予紅喜
    酒業公司（下稱紅喜公司）之代表人即證人戊○○，嗣證人
    戊○○再將其中如附表一編號1 所示支票，交由在紅喜公司
    擔任會計之證人丁○○提示付款；另將如附表一編號3 所示
    支票背書轉讓予告訴人乙○○等情，業據證人庚○○、戊○○、告訴人乙○○於警詢及偵查中、告訴人丁○○於警詢時
    分別證述無訛（見岡山分局警卷告訴人乙○○、證人戊○○
    96年1月18日警詢筆錄、證人庚○○96年1月19日警詢筆錄、
    偵卷第7、8、10至12、11、16頁、臺灣高雄地方法院檢察署
    96年度偵字第8456號偵查卷宗【下稱雄檢偵卷】第29頁、鳳
    山分局警卷第6 至12頁、雄檢他卷第12頁）。而如附表一編
    號2 所示之支票，則係由證人庚○○交給告訴人甲○○等情
    ，亦經證人庚○○於警詢及偵查、告訴人甲○○分別於偵查
    中證述在卷（見鳳山分局警卷第10至12頁、偵卷第7、8、10
    、11、15、16頁），均可認定。
  (三)被告雖迭以如附表一所示3 紙支票，並非伊交給證人庚○○
    ，而係證人庚○○在騰進公司內所竊取云云置辯，惟查：
  1.被告於96年1 月13日警詢時供稱：伊當時僅有交付證人庚○○2張客票，而如附表一所示之3張支票及包括如附表二所示
    之支票在內之2 張客票，均放在騰進公司之辦公桌上，待證
    人庚○○離去後，如附表二所示之客票及如附表一所示支票
    均不見了，伊嗣於95年11月29日前往華南銀行頭份分行掛失
    止付云云（見鳳山分局警卷第3頁）；又於96年2月1 日警詢
    時供述：伊只有交給證人庚○○2 張客票去調現，但證人庚○○要求伊要簽發騰進公司之支票作為保證，伊立即簽發如
    附表一所示3 紙支票要拿給證人庚○○，但證人蔣嶼安看到
    後，告訴伊證人庚○○信用不好，而阻止伊交付，所以伊隨
    手將該3 張支票放在辦公桌上，等證人庚○○離去後，就發
    現支票不見了云云（見岡山分局警卷被告上開警詢筆錄）；
    又於偵查中供稱：伊僅交給證人庚○○2 張客票代為調現，
    如附表一所示之發票人為騰進公司的支票及2 張客票均為證
    人庚○○所竊取云云（見偵卷第4 頁）；再於其以證人庚○○涉嫌詐欺而提出告訴之案件偵查中，以告訴人身分指訴：
    伊原本要拿3 張客票給證人庚○○票貼30餘萬元，但後來想
    到證人庚○○之信用不好，所以伊就將票面金額17萬2889元
    這張票面金額較大之客票（即附表二所示支票）抽起來，其
    餘2張客票交給證人庚○○，證人庚○○要伊簽發3張支票作
    為擔保，伊先簽發好支票，放在桌上，後來去上洗手間，就
    沒有注意了，證人庚○○離去後，伊找不到票，就打電話跟
    證人庚○○詢問，證人庚○○說他沒有拿如附表一所示3 張
    支票及票面金額為17餘萬元之客票，所以伊先在95年11月29
    日將該客票報遺失云云（見偵卷第13頁）；嗣被告於本院準
    備程序時，始坦認：如附表二所示之支票即前述之客票，係
    由伊親自交給證人庚○○，因為證人庚○○並未在約定之 2
    日內幫伊調現，伊不可能讓該支票兌現，所以才去掛失，就
    該紙支票部分願意認罪等語（見本院卷第74頁）。則被告就
    在證人庚○○離去後，發現不見的支票之張數，前後供述不
    一，是其所述遺失票據等情，是否實在，顯有可疑。
  2.又被告於95年12月8 日，以騰進公司之名義，就證人庚○○
    涉犯詐欺取財罪嫌，向臺灣臺中地方法院檢察署提出告訴，
    嗣經臺灣臺中地方法院檢察署檢察官偵查後，認為被告於該
    案件之證述有違常情，且又無其他積極證據證明證人庚○○
    有騰進公司所指之犯行，而於96年5 月17日以96年度偵緝字
    第323號為不起訴處分等情，復有該不起訴處分書1份附卷可
    查（見偵卷第30至34頁）。而被告於95年12月8 日所提出之
    刑事告訴狀，就犯罪事實部分載明：「緣庚○○得知告訴人
    之法定代理人丙○○近期陷於財務窘困，竟意圖為自己不法
    之所有而前往告訴人位於臺中市西屯區○○○○街（應係天
    水西六街之誤）19-1號之處所，並向丙○○佯稱有友人可代
    借新臺幣（下同）360,000 元給予告訴人，要求告訴人開立
    支票作為擔保，丙○○乃不疑有他，依被告所言，以騰進行
    銷企業有限公司為發票人，開立三紙聯邦銀行文心分行的支
    票（詳見附表）作為擔保，並將上開三紙支票交付給被告收
    執，嗣經告訴人多次催討，被告僅給付 100,000元後即避不
    見面，其餘260,000元 部份，至今仍未交付於告訴人˙˙˙
    」等語；又於證據及所犯法條部分記載：「一證據－證人丙○○˙˙˙，待證事實：證明被告（指證人庚○○）意圖為
    自己不法所有使用詐術使告訴人將支票交付給予被告。」，
    並於該刑事告訴狀上之附表，列出如附表一所示3 紙支票等
    情，有該刑事告訴狀1 份在卷可參（見本院卷第84頁背面、
    第85頁）；嗣其雖再以騰進公司名義，另具狀以證人庚○○
    涉嫌侵占罪提出告訴，而指稱僅交付2 張客票給證人庚○○
    ，如附表一、二所示支票均在證人庚○○離開騰進公司後，
    不翼而飛，經多次尋找不果，始於95年11月底、12月中旬分
    別辦理掛失止付云云，亦有刑事告訴狀1 份在卷可佐（見本
    院卷第86頁背面）。然查，被告於95年12月8 日提出告訴，
    僅就如附表一所示支票3 紙之部分而為指訴，且坦承有交付
    如附表一所示3 紙支票給證人庚○○，斯時其尚未就如附表
    一所示支票辦理掛失止付，是其當時尚無因本案遭受訴追之
    可能，其提出告訴之意，無非係因證人庚○○收取如附表一
    所示支票後，卻未依約將調得之現金交付被告，而欲逼迫證
    人庚○○出面解決；嗣被告於同年月13、14日陸續辦理如附
    表一所示3 紙支票之掛失止付後，即改稱並未將如附表一、
    二所示支票交付予證人庚○○，則被告當時應有可能係因持
    票人持如附表一所示支票為付款提示後，遭偵查機關調查其
    是否涉有本件未指定犯人誣告罪嫌，始更易前詞，以求自保
    ；況其於後者之刑事告訴狀所指訴之如附表二所示支票並未
    交付予證人庚○○部分，乃係虛捏，已如前述，則其該份刑
    事告訴狀所指訴之內容是否屬實，即有可疑。衡情茍如附表
    一所示3 紙支票確非被告交付予證人庚○○，而係遭證人庚○○所竊，則被告又何須一方面對證人庚○○提出詐欺取財
    之告訴，另一方面又於95年12月8 日所提出之刑事告訴狀掩
    蓋證人庚○○竊取支票之犯罪事實，而自承有交付該3 紙支
    票之事實？是由上開95年12月8 日之刑事告訴狀之記載，證
    人庚○○持有如附表一所示3 紙支票之行為，是否如被告所
    辯，係竊取而來，甚有可疑。
  3.證人庚○○於警詢、偵查中均證述：如附表一所示3 紙支票
    ，係被告95年9月下旬時，在騰進公司，連同3張票面金額分
    別為3萬8千元、15萬元及17萬元之客票一起親手交給伊的，
    要伊幫忙持客票調借現金，而如附表一所示之3 紙支票，則
    係作為客票之保證票，後來伊在同年10月上旬，將如附表一
    編號1、3所示支票交給證人戊○○，請證人戊○○幫忙調現
    ，另將如附表一編號2 所示支票交給告訴人甲○○，被告亦
    知悉伊將票交給證人戊○○及告訴人甲○○調現，但因之前
    向證人戊○○調現之支票遭退票，經結算後，剩餘款項4 萬
    餘元，則由證人戊○○交付他人所簽發之即期支票，讓伊去
    提領，在95年12月上、中旬時，被告有打電話給伊，叫伊將
    如附表一之3 紙支票收回，但因為被告交給伊代調現金之客
    票僅有1 張兌現，其餘均退票，被告又未處理，所以伊無法
    將被告所簽發之支票取回，被告即於95年12月中旬以電話告
    知伊要將該3 張支票掛失等語（見岡山分局警卷證人庚○○
    96 年1月19日警詢筆錄、鳳山分局警卷第10、11頁、偵卷第
    7、8、10、11頁），而證述係受被告所託，持如附表一所示
    3 紙支票向證人戊○○及告訴人甲○○調現等情始終如一；
    另參以告訴人甲○○於偵查中證述：伊收受如附表一編號2
    所示支票時，就認識被告，伊知道是被告的票才願意收的，
    伊有問過證人庚○○，證人庚○○說該紙支票是被告所交付
    的，被告也有跟伊說過證人庚○○叫伊要匯款給被告，在該
    紙支票退票後，伊有打電話給被告，告訴被告該紙支票是證
    人庚○○交付的，並非伊撿到的，被告就向伊解釋說他與證
    人庚○○之間，有很多債務關係，但被告的意思是說票是他
    交給證人庚○○的，所以被告之前才會打電話問伊為何沒有
    匯款等語（見偵卷第15至17頁）；證人戊○○亦於偵查中證
    述：「˙˙˙跳票後我有打電話給丙○○，我交現金給庚○○20萬元，因為還有其他的客票，丙○○跟我說他沒有拿到
    錢，所以他就報遺失˙˙˙」等語（見偵卷第16頁），則由
    被告嗣後猶自行打電話向告訴人甲○○探詢是否有自證人則
    庚○○處收到其所交付之支票，及告訴人甲○○有無交付現
    金予證人庚○○；更向證人戊○○自承係因未收到調借之現
    金，所以才掛失止付等情，益證被告對於證人庚○○係將如
    附表一所示3 紙支票持向何人調借現金，均已於事前知悉，
    且事後更進一步向告訴人甲○○求證，嗣係因其與證人庚○○間之糾紛、並未拿到依約取得調現之現金，不願意讓如附
    表一所示3 紙支票兌現，始辦理掛失止付等情，甚為明確。
    被告既對如附表一所示3 紙支票之下落，均瞭若指掌，事後
    復向告訴人甲○○、證人戊○○分別表明上情，則其辯稱如
    附表一所示3 紙支票均非其交付予證人庚○○云云，應無可
    採。
  5.證人蔣嶼安雖於警詢、偵查及本院審理時證稱：證人庚○○
    在89年間，信用即已出狀況，但被告仍是一直幫助證人庚○○，這次原本是要週轉30幾萬元，被告原擬交付3 張客票給
    證人庚○○，但證人庚○○又請被告押3 張支票作為擔保，
    如此一來，就有70幾萬元在證人庚○○那裡，所以當伊經過
    時聽到，就當場告訴被告這樣不行，如果要抵押支票，就不
    要票貼了，萬一證人庚○○又不給，這樣會損失70幾萬元，
    當時支票及客票均在被告之辦公桌上，伊確定被告只有拿 2
    張客票給證人庚○○後，伊就離開公司了，在伊回到公司後
    ，被告問伊是否有將其他支票收起來，伊回答沒有，被告就
    開始找支票，並說如附表一、二所示的4 張支票不見了，伊
    直覺反應支票就是被證人庚○○拿走，就跟被告講此事，被
    告當場就打電話給證人庚○○，證人庚○○說他沒有拿云云
    （見岡山分局警卷證人蔣嶼安96年2月8日警詢筆錄、他卷(二)
    第25、26頁、偵卷第19、20頁、雄檢偵卷第34、35頁、本院
    卷第111頁背面起至第113頁）。惟查，被告於偵查中供稱：
    如附表一所示3 紙支票，是否為伊親手交給證人庚○○這件
    事，只有伊與證人庚○○2 人知道等語（見偵卷第17頁）；
    證人庚○○亦於偵查中陳稱：證人蔣嶼安在伊與被告商議要
    調借現金時在場，但在被告交付支票時並不在場等語（見偵
    卷第11頁）；況證人蔣嶼安另於偵查中證述：後來伊出去了
    ，所以並未確認被告有無交如附表一所示3 張支票給證人庚○○等語（見偵卷第20頁）；又於本院審理時證稱：伊離開
    公司後，被告最後是否有把如附表一、二所示支票交給證人
    庚○○，伊並不知道，伊對於被告說究竟有無將如附表一、
    二的票交給證人庚○○，只有被告與證人庚○○知道乙節，
    並無意見，伊確實不知道等語（見本院卷第112 頁背面、第
    113 頁），足徵證人蔣嶼安於證人庚○○與被告商議以支票
    調借現金至交付支票之過程中，並未全程在場，而未目睹被
    告交付支票予證人庚○○之經過，其就如附表一、二所示支
    票遺失之陳述，全係聽聞被告所述，是其證言自無法作為有
    利於被告之認定。
  (四)綜上所述，被告所辯，顯係臨訟卸責之詞，並無可採。本件
    事證明確，被告犯行堪以認定，應予依法論科。
二、核被告所為，係犯刑法第171條第1項未指定犯人之誣告罪。
    被告於95年12月14日，以一行為同時填具申報如附表一編號
    2、3所示支票遺失之2 紙遺失票據申報書，而為誣告行為，
    應為單純一罪。又被告於95年12月13日及同年月14日分別未
    指定犯人誣告之犯行，犯意各別，行為互殊，應予分論併罰
    。爰審酌被告之素行，犯罪之動機係證人庚○○未將持票調
    項之款項全數交付，因而申報掛失止付以脫免其債務，及迄
    今未對告訴人清償，造成告訴人之損害，且於犯罪後，缺乏
    認錯悔過之具體表現等一切情狀，分別量處如附表一所示之
    刑，並定其應執行刑及諭知易科罰金之折算標準，以示懲儆
    。末按，中華民國96年罪犯減刑條例第五條規定：「本條例
    施行前，經通緝而未於中華民國96年12月31日以前自動歸案
    接受偵查、審判或執行者，不得依本條例減刑。」；又該條
    係就減刑條例施行前經通緝之被告而設之規定，如係於減刑
    條例施行後始通緝者，即不適用該條規定（參見法院辦理96
    年減刑案件應行注意事項第9 項）。查本件被告之犯罪時間
    ，係在96年4 月24日以前，合於中華民國96年罪犯減刑條例
    減刑之規定，雖被告於本院曾經通緝，然其通緝時間係在該
    條例於96年7月16日施行後之同年9月28日，依前揭說明，並
    無同條例第5條之適用，而應依該條例規定減其宣告刑2分之
    1，併諭知易科罰金之折算標準，以示懲儆。
三、被告雖聲請傳喚證人庚○○到庭作證，惟證人庚○○經本院
    合法傳喚、拘提，均未到庭，且本件事證已臻明確，核無再
    行傳喚證人庚○○到庭之必要，附此敘明。
、免訴部分：
一、公訴意旨另以：被告於95年9 月下旬某日，在騰進公司內，
    將如附表二所示之支票1 紙，交付證人庚○○，委託證人庚○○代為調借現金後，因與證人庚○○有金錢糾葛，而同年
    11月29日（起訴書誤載為95年12月14日），前往華南銀行頭
    份分行（起訴書誤載為聯邦銀行文心分行），以該紙支票業
    已遺失為由，填寫遺失票據申報書1 紙，而辦理掛失止付，
    並經華南銀行頭份分行通報臺灣票據交換所臺中市分所，再
    轉報該管司法警察機關協助偵查提示票據之人所涉犯之侵占
    遺失物罪嫌，因認被告另涉有刑法第171條第1項之未指定犯
    人誣告罪嫌。
二、按案件曾經判決確定者，應諭知免訴之判決，刑事訴訟法第
    302條第1款定有明文。又按刑事訴訟法第303條第2款規定已
    經提起公訴或自訴之案件，在同一法院重行起訴者，應諭知
    不受理之判決，係以已經提起公訴或自訴之同一案件尚未經
    實體上判決確定者為限；如果已經實體上判決確定，即應依
    同法第302條第1款諭知免訴之判決，而無諭知不受理之可言
    ，最高法院著有六十年臺非字第173號判例意旨參照。
三、查被告因與證人庚○○有前述票據調現之糾紛，而不願讓其
    交付予證人庚○○之如附表二所示支票如期兌現，遂於95年
    11月29日，前往華南銀行頭份分行，以該紙支票業已遺失為
    由，填寫遺失票據申報書各1 紙，而辦理掛失止付，並經華
    南銀行頭份分行通報臺灣票據交換所臺中市分所，再轉報該
    管司法警察機關協助偵查提示票據之人所涉犯之侵占遺失物
    罪嫌之未指定犯人誣告犯行，另經臺灣臺中地方法院檢察署
    檢察官於97年3 月20日聲請簡易判決處刑，並由本院於同年
    4月8日以97年度中簡字1154號刑事簡易判決判處拘役30日，
    減為拘役15日，嗣於同年5 月12日確定在案等情，有臺灣高
    等法院被告前案紀錄表及前揭聲請簡易判決處刑書、刑事簡
    易判決各1 份在卷足憑。則本件被告就如附表二所示支票所
    涉未指定犯人誣告罪部分，與被告前揭經判處罪刑確定所涉
    之未指定犯人誣告罪部分，犯罪事實同一，為同一案件，則
    被告於本案中所涉此部分之犯罪事實自為前揭有罪確定判決
    之效力所及，依前開說明意旨，應諭知免訴之判決。
據上論斷，應依刑事訴訟法第284條之1、第299條第1項前段、第
302條第1款，刑法第171條第1項，第41條第1項前段、第51條第6
款，刑法施行法第1條之1，中華民國96年罪犯減刑條例第2條第1
項第3款、第7條、第9條，判決如主文。
本案經檢察官己○○到庭執行職務。
中    華    民    國    97    年     7    月     1    日
                  刑事第一庭    法  官  郭妙俐
上正本證明與原本無異。
如不服本判決，應於收受送達後10日內向本院提出上訴書狀（應
敘述具體理由並附繕本）。
上訴書狀如未敘述理由，應於上訴期間屆滿後20日內補提理由書
於本院。
                                書記官  陳玉芬
中    華    民    國    97    年     7    月    1     日
 附表一
┌─┬───┬───┬───┬────┬─────┬───┬───┬───┬────────┐
│編│發票人│付款人│發票日│票面金額│支票號碼  │申報遺│持票人│所犯罪│   宣  告  刑   │
│號│      │      │      │(新臺幣)│          │失日期│      │名    │                │
├─┼───┼───┼───┼────┼─────┼───┼───┼───┼────────┤
│  │騰進行│聯邦商│12.15.│12萬元  │UA0000000 │12.13.│丁○○│刑法第│未指定犯人，而向│
│1 │銷企業│業銀行│      │        │          │（起訴│      │171 條│該管公務員誣告犯│
│  │有限公│文心分│      │        │          │書誤載│      │第1 項│罪，處拘役伍拾日│
│  │司    │行    │      │        │          │為同年│      │未指定│，如易科罰金，以│
│  │      │      │      │        │          │月日│      │犯人誣│新臺幣壹仟元折算│
│  │      │      │      │        │          │）    │      │告罪  │壹日，減為拘役貳│
│  │      │      │      │        │          │      │      │      │拾伍日，如易科罰│
│  │      │      │      │        │          │      │      │      │金，以新臺幣壹仟│
│  │      │      │      │        │          │      │      │      │元折算壹日。    │
├─┼───┼───┼───┼────┼─────┼───┼───┼───┼────────┤
│2 │同  上│同  上│12.│12萬元  │UA0000000 │12.14.│甲○○│同  上│未指定犯人，而向│
│  │      │      │      │        │          │      │      │      │該管公務員誣告犯│
│  │      │      │      │        │          │      │      │      │罪，處拘役柒拾日│
│  │      │      │      │        │          │      │      │      │，如易科罰金，以│
├─┼───┼───┼───┼────┼─────┼───┼───┤      │新臺幣壹仟元折算│
│3 │同  上│同  上│12.│12萬元  │UA0000000 │同  上│乙○○│      │壹日，減為拘役│
│  │      │      │      │        │          │      │      │      │拾伍日，如易科罰│
│  │      │      │      │        │          │      │      │      │金，以新臺幣壹仟│
│  │      │      │      │        │          │      │      │      │元折算壹日。    │
└─┴───┴───┴───┴────┴─────┴───┴───┴───┴────────┘
 附表二
┌───┬───┬────┬─────┬─────┐
│發票人│付款人│發票日  │票面金額  │支票號碼  │
│      │      │        │新臺幣    │          │
├───┼───┼────┼─────┼─────┤
│富森企│華南銀│95年11月│17萬2889元│TC390795  │
│業社  │行頭份│30日    │          │          │
│張木壽│分行  │        │          │          │
└───┴───┴────┴─────┴─────┘
附錄本案論罪科刑法條全文：
中華民國刑法第171條
（未指定犯人誣告罪）
未指定犯人，而向該管公務員誣告犯罪者，處1 年以下有期徒刑
、拘役或3 百元以下罰金。
未指定犯人，而偽造、變造犯罪證據，或使用偽造、變造之犯罪
證據，致開始刑事訴訟程序者，亦同。


司法院資訊處製作；財團法人民間司法改革基金會備份。
